【裁判字號】    90,易,671
【裁判日期】    900410
【裁判案由】    毒品危害防制條例
【裁判全文】
臺灣板橋地方法院刑事判決                            九十年度易字第六七一號
    公  訴  人  臺灣板橋地方法院檢察署檢察官
    被      告  甲○○
右列被告因違反毒品危害防制條例案件，經檢察官提起公訴（八十九年度毒偵緝字第
一三二八號），本院判決如左：
    主  文
甲○○連續施用第二級毒品，處有期徒刑伍月，如易科罰金以佰元折算壹日。扣案
之吸食器壹個沒收；吸食器內之第二級毒品安非他命殘渣（量微無法秤重）沒收銷燬
。
    事  實
一、甲○○前因施用毒品案件，經依本院八十九年度毒聲字第三四四七號裁定送觀察
    、勒戒後，無繼續施用毒品傾向，由臺灣板橋地方法院檢察署檢察官於民國八十
    九年六月十三日以八十九年度毒偵字第四○八七號不起訴處分確定。詎其仍不知
    悔改，於五年內又基於概括之犯意，自八十九年七月二十日起至八十九年十二月
    二日為警查獲後採尿送驗前九十六小時內某時止，連續在其臺北縣新莊市○○○
    路二二九巷八弄七號六樓住處，施用第二級毒品安非他命多次，嗣其先於八十九
    年八月一日晚上九時四十分許，在其上址住處為警查獲，並扣得安非他命吸食器
    一個（內含安非他命殘渣，量微無法秤重），且其查獲後經採尿送驗結果，呈有
    甲基安非他命陽性反應，經本院於八十九年十月六日以八十九年度毒聲字第五七
    八八號裁定其應送觀察、勒戒後，其未依通知到案執行，經檢察官通緝後，始於
    八十九年十二月二日晚上十一時許，在臺北縣新莊市○○○路、龍安街口為警緝
    獲，經採尿送驗結果，亦呈甲基安非他命陽性反應，其後依本院前開裁定送觀察
    、勒戒後，認有繼續施用毒品傾向。
二、案經臺北縣警察局新莊分局報請臺灣板橋地方法院檢察署檢察官偵查起訴。
    理  由
一、訊據被告甲○○對於右揭時地連續施用毒品之犯罪事實坦承不諱，而其上開二次
    為警查獲後經採尿送驗結果，均有安非他命陽性反應，有臺北縣衛生局出具之驗
    尿報告二紙在卷可稽，此外，復有其供施用毒品所用之吸食器一個（內含安非他
    命殘渣，量微無法秤重）扣案可資佐證，又被告前因施用毒品案件，經依本院裁
    定送觀察、勒戒後，認無繼續施用毒品之傾向，由臺灣板橋地方法院檢察署檢察
    官於八十九年六月十三日以八十九年度毒偵字第四○八七號不起訴處分確定，有
    該不起訴處分書在卷足憑。其於五年後再犯施用第二級毒品安非他命之罪，經裁
    定送觀察勒戒，認有繼續施用毒品傾向，有本院八十九年度毒聲字第五七八八號
    裁定及臺灣臺北看守所附設勒戒處所八十九年十二月十三日之證明書一份附卷可
    參，是被告罪證明確，應予依法論科。
二、核被告甲○○所為，係犯毒品危害防制條例第十條第二項之施用第二級毒品罪。
    其施用毒品前之持有毒品行為，應均為施用之高度行為所吸收，不另論罪。又其
    施用第二級毒品之多次行為，時間密接，犯罪構成要件相同，顯係基於概括犯意
    為之，應依連續犯規定論以一罪，並依法加重其刑。公訴意旨雖僅就被告於八十
    九年八月一日為警查獲採尿前九十六小時內某時所犯一次起訴，其於上揭時地之
    其餘多次施用毒品犯行，則未予敘及，惟此多次犯行部分與其起訴部分有裁判上
    一罪關係，本院自得併予審究，附此敘明。爰審酌被告素行、對社會之危害及其
    犯罪後之態度等一切情狀，量處如主文所示之刑，又刑法第四十一條業於九十年
    一月十日修正公布，於同年月十二日生效，該條第一項修正規定為「犯最重本刑
    為五年以下有期徒刑以下之刑之罪，而受六個月以下有期徒刑或拘役之宣告，因
    身體、教育、職業、家庭之關係或其他正當事由，執行顯有困難者，得以一元以
    上三元以下折算一日，易科罰金。但確因不執行所宣告之刑，難收矯正之效，或
    難以維持法秩序者，不在此限。」，經比較新舊法結果，被告所犯上開之罪，行
    為後依修正後之刑法第四十一條第一項前段規定，仍得易科罰金，並無不利，爰
    依刑法第二條第一項前段，適用修正後刑法第四十一條第一項前段規定，就被告
    上開所量處之刑，併諭知易科罰金之折算標準。扣案之吸食器一個，係被告所有
    自製施用毒品使用之物，業經被告陳明在卷，尚非製造專供施用毒品使用，故非
    屬毒品危害防制條例第十八條第一項前段規定之「專供施用毒品之器具」，應另
    依刑法第三十八條第一項第二款規定，併予宣告沒收。至上開吸食器內之安非他
    命殘渣（量微無法秤重），係查獲之毒品，依毒品危害防制條例第十八條第一項
    前段規定，不問屬於犯人與否，均應沒收銷燬之，併予宣告沒收銷燬。
據上論斷，應依刑事訴訟法第二百九十九條第一項前段，毒品危害防制條例第十條第
二項、第十八條第一項前段、第二十條第三項前段，刑法第二條第一項前段、第十一
條前段、第五十六條、第四十一條第一項前段、第三十八條第一項第二款，判決如主
文。
本案經檢察官林宏松到庭執行職務
中      華      民      國     九十     年      四      月      十      日
                                    臺灣板橋地方法院刑事第六庭
            法  官  彭  全  曄
右正本證明與原本無異
如不服本判決應於送達後十日內向本院提出上訴狀
                                        書記官  梁  宜  庭
中      華      民      國     九十     年      四      月      十七    日
附錄本案論罪科刑法條全文：
毒品危害防制條例第十條：
施用第一級毒品者，處六月以上五年以下有期徒刑。
施用第二級毒品者，處三年以下有期徒刑。


司法院資訊處製作；財團法人民間司法改革基金會備份。
